Minutes et répertoires du notaire Thomas Philippe FOUCHER, 9 novembre 1802 - 30 août 1834 (étude XIII)
Archives nationales
- Répertoire(s) de Thomas Philippe FOUCHER, 23 septembre 1797 - 30 août 1834; MC/RE/XIII/16 - MC/RE/XIII/20
  - Répertoire. 1830, 1er janvier - 1834, 30 août, 1er janvier 1830 - 30 août 1834; MC/RE/XIII/20
    - Inventaire après décès de René-Victor Gohier d'Armenon, à la requête de Marie-Esther Pottier, rue Neuve Saint-Martin, n° 11., 21 juin 1832
      inventaire après décès; Neuve-Saint-Martin (rue); Gohier d'Armesson, René-Victor; Pottier, Marie-Esther
    - Inventaire après décès de Gaspard-François Forestier, à la requête de Isidore-Barthélémy Chaumonet, rue des Jeuneurs, n° 5., 29 juin 1832
      inventaire après décès; Jeûneurs (rue des); Forestier, Gaspard-François; Chaumonet, Isidore-Barthélémy
    - Inventaire après décès de Denis Hovion, marchand épicier, à Belleville, à la requête de Louis Marchois, facteur à la Halte, rue de la Tonnellerie, n° 101., 30 juin 1832
      inventaire après décès; Belleville (ancienne commune); Tonnellerie (rue de la); Hovion, Denis; Marchois, Louis; commerçant
    - Inventaire après décès de Antoine Pouget, à la requête de Jeanne Méplain, sa veuve, rue Mouffetard, n° 273., 2 juillet 1832
      inventaire après décès; Mouffetard (rue); Pouget, Antoine; Méplain, Jeanne
    - Inventaire après décès de Marie-Laurence-Françoise-Emma Gréban, épouse de Anne-Honoré-Joseph Duveyrier, rue Hauteville, n° 5., 4 juillet 1832
      inventaire après décès; Hauteville (rue d'); Gréban, Maire-Laurence-Françoise-Emma; Duveyrier, Anne-Honoré-Joseph
    - Inventaire après décès de Jean-François-Claude Aubert, à la requête de Marie-Angélique-Célestine Delacouture, sa veuve, rue Saint-Louis, île Saint-Louis, n° 49., 6 juillet 1832
      inventaire après décès; Saint-Louis-en-l'Ile (rue); Aubert, Jean-François-Claude; Delacouture, Marie-Angélique-Célestine
    - Inventaire après décès de Pierre-Augustin de Püs, à la requête de Jean-Jules Gaujac, rue du Bac, n° 27., 9 juillet 1832
      inventaire après décès; Bac (rue du); Püs, Pierre-Augustin de; Gaujac, Jean-Jules
    - Inventaire après décès de Jean-Baptiste Dambreville, à la requête de Léonard-Gabriel Guibout, propriétaire, rue de Périgueux, n° 1., 23 juillet 1832
      inventaire après décès; Périgueux (rue de); Dambreville, Jean-Baptiste; Guibout, Léonard-Gabriel
    - Inventaire après déclaration d'absence de Antoine-François Thiéry, à la requête de Sophie Thiéry, sa sœur, place Vendôme, n° 20., 18 octobre 1832
      inventaire; Vendôme (place); Thiéry, Antoine-François; Thiéry, Sophie
    - Inventaire après décès de Virginie Lupin, épouse de François-Achille Bégé, préfet des Pyrénées Orientales, demeurant à Perpignan., 19 novembre 1832
      inventaire après décès; Perpignan (Pyrénées-Orientales); Lupin, Virginie; Bégé, François-Achille; préfet
    - Inventaire après décès de Alexandre-Jacques Gérard, directeur des contributions directes de la Seine, à la requête de Sophie-Catherine Sylvoz, sa veuve, rue de Tournon, n° 4., 21 novembre 1832
      inventaire après décès; Tournon (rue de); Gérard, Alexandre-Jacques; Sylvoz, Sophie-Catherine
    - Inventaire après décès de Claire-Pauline Boistard, épouse de Joseph-Claude-Anthelme Récamier, rue du Regard, n° 1., 1er décembre 1832
      inventaire après décès; Regard (rue du); Boistard, Claire-Pauline; Récamier, Joseph-Claude-Anthelme
    - Inventaire après décès de Antoine-Catherine Besnard, à la requête de Marie-Charlotte-Constance Mousset, sa veuve, rue Saint-Claude, n° 1., 29 décembre 1832
      inventaire après décès; Saint-Claude (rue); Besnard, Antoine-Catherine; Mousset, Marie-Charlotte-Constance
    - Inventaire après décès de Pierre Persen, à la requête de Catherine Jeanjean, sa veuve, boulevard Poissonnière, n° 20., 18 janvier 1833
      inventaire après décès; Poissonnière (boulevard); Persen, Pierre; Jeanjean, Catherine
    - Inventaire après décès de Marie-Antoinette Désorbait, à la requête de Mr Desplasses Montgobert, rue des Francs-Bourgeois au marais, n° 21., 2 février 1833
      inventaire après décès; Francs-Bourgeois (rue des); Désorbait, Marie-Antoinette; Desplasses Montgobert (Mr)
    - Inventaire après décès de Nicolas-Prudent Eglée, à la requête de Antoinette-Marie-Louise-Claire Eglée, rue Neuve Saint-Etienne, n° 6., 23 février 1833
      inventaire après décès; Neuve-Saint-Antoine (rue); Eglée, Nicolas-Prudent; Eglée, Antoinette-Marie-Louise-Claire
    - Inventaire après décès de Nicolas Front, à la requête de Jeanne-Catherine Front, veuve de Joseph Martin, rue des Vieilles Tuileries, n° 16., 4 mars 1833
      inventaire après décès; Vieilles-Tuileries (rue des); Front, Nicolas; Front, Jeanne-Catherine; Martin, Joseph
    - Inventaire après décès de François-Louis de Gaudechart, marquis de Guerrieu, à la requête de Son Altesse Mme Charlotte-Henriette-Clémentine, Princesse de Rohan Rochefort, sa veuve, rue de Provence, n° 56., 21 mars 1833
      inventaire après décès; Provence (rue de); Gaudechart de de Guerrieu, François-Louis de; Rohan Rochefort, Charlotte-Henriette-Clémentine de
    - Inventaire après décès de Zoé Bal, épouse de Louis-Alexandre Delaruelle, capitaine au 1er régiment de la marine, à la requête de Charles-Nicolas Lepy, propriétaire, rue Saint-Honoré, n° 344., 2 avril 1833
      inventaire après décès; Saint-Honoré (rue); Bal, Zoé; Delaruelle, Louis-Alexandre; Lepy, Charles-Nicolas; officier (armée)
    - Inventaire après décès de Jacques Dubray, à la requête de Marie-Madeleine Foutaine, sa veuve, rue du Faubourg du Roule, n° 46., 1er mai 1833
      inventaire après décès; Faubourg-du-Roule (rue du); Dubray, Jacques; Foutaine, Marie-Madeleine
    - Inventaire après décès de Joseph-Beguin Arnaud, à la requête de Thérèse Menelem, veuve en 2èmes noces de Henri-François-Xavier-Jacques-Benoit Arnaud, rue Copeau, n° 19., 7 mai 1833
      inventaire après décès; Copeau (rue); Arnaud, Joseph-Beguin; Menelem, Thérèse; Arnaud, Henri-François-Xavier-Jacques-Benoit
    - Inventaire après décès de Eugène-Michel Meurice, à la requête de Elise-Clémence Thierry, sa veuve, rue de Rivoli, n° 42., 5 juin 1833
      inventaire après décès; Rivoli (rue de); Meurice, Eugène-Michel; Thierry, Elise-Clémence
    - Inventaire après décès de Marguerite-Esther Demillier, à la requête de Marc-Jean Plessis, rue d'Enghien, n° 10., 10 juin 1833
      inventaire après décès; Enghien (rue d'); Demillier, Marguerite-Esther; Plessis, Marc-Jean
    - Inventaire après décès de Marie-Anne Royaunez, veuve de Jean-Léonard Vogel., 19 juin 1833
      inventaire après décès; Royaunez, Marie-Anne; Vogel, Jean-Léonard
    - Inventaire après décès de Joseph-François Briottet, à la requête de Nicolas Briottet, rue d'Angoulème, n° 4., 2 juillet 1833
      inventaire après décès; Angoulême (rue d'); Briottet, Joseph-François; Briottet, Nicolas
    - Inventaire après décès de Nicolas-Denis Burée, à la requête de Charlotte-Suzanne Duchatel, sa veuve., 16 juillet 1833
      inventaire après décès; Burée, Nicolas-Denis; Duchatel, Charlotte-Suzanne
    - Inventaire après décès de Guillaume Ticier, à la requête de Marie-Désirée-Josèphe Bourbiou, sa veuve, rue de Cléry, n° 86., 30 août 1833
      inventaire après décès; Cléry (rue de); Ticier, Guillaume; Bourbiou, Marie-Désirée-Josèphe
    - Inventaire après décès de Jacques-Antoine Vallée, à la requête de Marie-Geneviève Dutel, sa veuve, à Belleville, rue de Paris, n° 89., 3 septembre 1833
      inventaire après décès; Belleville (ancienne commune); Vallée, Jacques-Antoine; Dutel, Marie-Geneviève
    - Inventaire après décès de Marie-Adélaïde Dupas, épouse en 2èmes noces de François-Nicolas Thomas, rue Poissonnière, n° 32., 6 décembre 1833
      inventaire après décès; Poissonnière (rue); Dupas, Marie-Adélaïde; Thomas, François-Nicolas
    - Inventaire après décès de Virginie-Emmanuelle Syrieys, à la requête de Michel Boudrot, rue de Sèvres, n° 78., 2 janvier 1834
      inventaire après décès; Sèvres (rue de); Syrieys, Virginie-Emmanuelle; Boudrot, Michel
    - Inventaire après décès de Léandre-Mathieu Caron, à la requête de Marie-Madeleine-Victoire Caron, épouse de Jean-Philibert Bosse, rue Montmartre, n° 114., 4 janvier 1834
      inventaire après décès; Montmartre (rue); Caron, Léandre-Mathieu; Caron, Marie-Madeleine-Victoire; Bosse, Jean-Philibert
    - Inventaire après décès de Ursule-Madeleine Rabatté, épouse de Alexis-Isidore Lachartre, rue de la Harpe, n° 110., 27 février 1834
      inventaire après décès; Harpe (rue de la); Rabatté, Ursule-Madeleine; Lachartre, Alexis-Isidore
    - Inventaire après décès de Pierre-Florent Truques, à la requête de Marie-Anne-Augustine Hubert, sa veuve, et de Pierre-Henri Turquet, son fils, demeurant tous deux, rue des Noyers, n° 29., 11 avril 1834
      inventaire après décès; Noyers (rue des); Turquet, Pierre-Florent; Hubert, Marie-Anne-Augustine; Turquet, Pierre-Henri
    - Inventaire après décès de Sophie Jeandrop, veuve de Jean Pré, rue de la Verrerie, n° 58., 10 juin 1834
      inventaire après décès; Verrerie (rue de la); Jendrop, Sophie; Pré, Jean
    - Inventaire après décès de Catherine Chauveau, épouse de François Jolliveau, rue Beauregard, n° 28., 14 août 1834
      inventaire après décès; Beauregard (rue); Chauveau, Catherine; Jolliveau, François